臺灣臺北地方法院民事判決　　　　　　　96年度訴字第6086號
原　　　告　　華僑商業銀行股份有限公司
法定代理人　　丁○○
訴訟代理人　　乙○○
被　　　告　　福洋金屬科技有限公司
兼法定代理人　己○○
上　2　人
訴訟代理人　　甲○○
被　　　告　　戊○○
訴訟代理人　　丙○○
上列當事人間請求清償借款事件，本院於民國96年9月7日言詞辯
論終結，判決如下：
    主  文
被告應連帶給付原告新臺幣壹佰陸拾捌萬伍仟柒佰零元，及自
民國九十六年五月五日起至清償日止，按年息百分之七點零八三
計算之利息，並自民國九十六年六月六日起至清償日止，其逾期
清償在六個月以內者，按上開利率百分之十，逾期超過六個月部
分，按上開利率百分之二十計算之違約金。
訴訟費用由被告連帶負擔。
    事實及理由
壹、程序方面：
    按「因契約涉訟者，如經當事人定有債務履行地，得由該履
    行地之法院管轄」；「當事人得以合意定第一審管轄法院。
    但以關於由一定法律關係而生之訴訟為限。前項合意，應以
    文書證之」，民事訴訟法第12條、第24條分別定有明文。經
    查，本件被告福洋金屬科技有限公司、己○○、戊○○之主
    營業所所在地、住所雖均不屬本院管轄範圍內，惟依兩造簽
    訂之授信約定書第9條約定，係以原告總行所在地為債務履
    行地，又依保證書第4條約定，係以原告總行所在地之臺灣
    臺北地方法院為第一審管轄法院，是依上揭法條規定，本院
    自應有管轄權，合先敘明。
貳、實體方面：
一、原告起訴主張：被告福洋金屬科技有限公司於民國93年9月
    20日邀同被告己○○、戊○○為連帶保證人，於同年10月4
    日向原告借款新臺幣（下同）280萬元，約定自同年10月5日
    起至98年10月5日止，應依年金法按月平均攤還本息，嗣於
    95年11月30日就上開借款再簽訂增補借據，向原告申請變更
    還款方式，約定自95年12月5日起至96年5月5日止，應按月
    繳付本金1萬元及利息，餘款自96年6月5日起至98年10月5日
    止，按月平均攤還本息，借款利率依照原告基準利率加3.3
    ％計算，原告基準利率於96年4月21日調整為3.783％，故借
    款利率以7.083％計算（3.3％＋3.783％＝7.083％），借款
    餘額自應償還日起，逾期在6個月以內者，按上開利率10％
    ，逾期超過6個月部分，按上開利率20％加付違約金。詎被
    告福洋金屬科技有限公司僅攤還本息至96年5月4日止，其後
    即未再清償，依約被告福洋金屬科技有限公司之債務如有1
    期未給付，視為全部到期，迭經催討，迄未償還，總計尚欠
    原告本金168萬5703元及如主文所示之利息、違約金，另被
    告己○○、戊○○既為連帶保證人，即應負連帶保證債務，
    爰依消費借貸及連帶保證之法律關係提起本件訴訟，並聲明
    ：如主文所示。
二、被告等則以：我們承認有這筆債務，對於原告請求的金額不
    爭執，但希望能與原告和解，並以分期付款的方式還款等語
    置辯，並聲明：駁回原告之訴。
三、按「消費借貸之借用人應於約定期限內，返還與借用物種類
    、品質、數量相同之物」；「遲延之債務，以支付金錢為標
    的者，債權人得請求依法定利率計算之遲延利息。但約定利
    率較高者，仍從其約定利率」；「當事人得約定債務人於債
    務不履行時，應支付違約金」，民法第478條前段、第233條
    第1項及第250條第1項分別定有明文；又所謂連帶保證，係
    指保證人與主債務人就債務之履行，對於債權人各負全部給
    付之責任者而言，是連帶保證債務之債權人得同時或先後向
    保證人為全部給付之請求。經查，原告主張之上開事實，業
    據提出借據、增補借據、約定書、保證書、還款查詢、牌告
    利率變動紀錄表各乙份為證，核屬相符，且被告等對於原告
    主張之上開事實並不爭執，堪信原告之主張為真實，是以被
    告福洋金屬科技有限公司向原告之借款未依約清償，債務視
    為全部到期，被告己○○、戊○○既為該借款之連帶保證人
    ，自應負連帶清償責任。從而，原告依消費借貸及連帶保證
    之法律關係，請求被告等連帶給付如主文第1項所示之本金
    、利息及違約金，為有理由，應予准許。
四、據上論結，本件原告之訴為有理由，依民事訴訟法第85條第
    2項，判決如主文。
中　　華　　民　　國　　96　　年　　9 　　月　　20　　日
                  民事第二庭    法　官  鍾素鳳
以上正本係照原本作成。
如對本判決上訴，須於判決送達後20日內，向本院提出上訴狀。
中　　華　　民　　國　　96　　年　　9 　　月　　20　　日
                                書記官  林玗倩
